臺灣臺中地方法院民事判決
111年度訴字第409號
原      告  張富茗  
訴訟代理人  蔡本勇律師
被      告  祭祀公業法人臺中市陳三綱

法定代理人  陳佑民  
被      告  陳武信    住○○市○○區○○○路000巷00號0                           樓
            陳協志  
            陳悌孜  
            陳良玫  

            陳怡蘭  
            陳瑋俐  
            陳怡玓  
            陳秀嫌  
            黃陳秀美
            陳秀滿  
            陳重夫  
            陳重鎮  
            陳秋芳  
            陳秋芬   
            黃水枔  
            黃素蘭  
            黃仁助  
            楊祈萱  
            高黃秀    住雲林縣○○鄉○○村○○路000巷0        
                  弄00號
            李陳月昭
            陳昇輝  
            陳淑妍  
            陳昇旭  
            陳昇耀  
            陳玉姿  
            于陳雀姿
            陳英姿  

            陳烱賢  
            陳思賢  
            陳克賢  
            陳舜賢  
            陳貽賢  
            陳照賢  
            陳宏全  

            陳榮泰  
            陳瓊櫻  
            陳瑞綾  
            謝建德  
            謝嘉玲  
            何志明  
            何春美  
            陳聰委  
            陳文龍  
            陳麗娟  
            陳勝賢  
            陳勝英  
            楊陳枝香
            張陳雪桂
            陳秋霜  
            王陳慧眞
            趙錦松  
            趙錦樹  
            李松杰  

            李雪菱  
            李雪鈺  
            李東榮  
            李東慶    住彰化縣○○市○○街000巷00弄00○                          0號0樓
            李慧如  
            李麗音  
            林李春美
            李宜樺  
            李淑惠  

            李玉霜    住嘉義縣○○鄉○○村○○○○000           
                 號              
            李碧娟  
            張德宏  
            張德榮  
            張德莉  
            趙信彥  
            趙信忠  
            趙信孝    住○○市○○區○○路0段000巷0弄0        
                  號
            趙信弘  
            趙桂鳳  
            趙桂鶯  
            蔣屹修  
            蔣承恩  
            蔣富鈞  
            陳文顯  
            陳瑛宗  
            陳瑞宗  
            陳瑄宗  
            陳英勳  
            陳朝初  
            陳東    
            陳和村    住○○市○鎮區○○路0段000號00樓       
                   之0
            陳和昌  
            陳光營  
            陳泰山  
            陳文卿  

            陳泗洲  
            陳錦村  
            陳蓮彬  
            陳春曉  
            陳耀昌  
            林陳淳美
            陳富美  
            陳秋明  
            陳秀娟  
            陳逸明  
            陳春暉  
            陳穎哲  
            張嘉真  
            溫資承  
            溫淑惠  

            溫君惠  
            溫一正  

            溫一民  
            溫昇發  
            溫艷鈞  
            溫慧琴  
            梁再安  
            梁忠義  
            梁接旺  
            梁孟珍  
            梁惠英  
            劉陳豐子
            陳素彩  
            廖陳素月
            陳禧遠  
            陳禧英  
            陳禧至  
            陳禧音  
            陳禧耕  
            陳禧耘  
            陳禧善  
            陳禧遲  
            陳禧人  
            陳克恭  

            陳登郎  
            陳楷澤  
            陳文星  
            陳錫謙  
            陳聰敏  
            陳秀貞  
            陳仙洲  

            陳秀霞  
            陳培洲  
            陳貽銘  
            陳美嬪  
            陳美資  
            陳士元  
            陳子元  
            張立昌  
            張立明  
            張潔于  

            張佳承  
            張玉珍  
            張玉娟  
            張玉卿  

            陳華容  
            林佑真  
            林岳弘  
            林岳正  
            黃銘佑  
            黃銘暉  
            黃翠貞  
            陳華姿  
            陳華妍  
            陳大元  
            陳大成  
            陳大發  
            陳亮宇  
            陳明弘  
            陳繼平  

            陳貴興  
            陳炳華  
            陳招治  
            陳秀雲  
            陳秀美  
            陳江川  
            陳政宏  
            陳政樂  
            徐陳素蘭
            蔡陳玉香
            王陳素真
            陳林韻仙
            陳敏南  
            陳錫安   
            陳錫銘   
            陳玉雪  
            陳玉釵   
            陳金利  

            林詰修   
            林志學  
            林麗卿   
            林書羽  

            陳瑪莉  
            林政憲  
            林雅萍  
            林雅惠  
            林炳槐  
            蔡林秀意
            吳林敏  
            林秀專  
            黃秀珍   
            林正航    住○○市○○區○○路0段000巷0弄00       
                   號
            林正文  
            林娟婷   
            劉林蜜   
            林珮雯   
            林春綢   
            林佩瑜    住○○市○○區○○○路0段00巷0○0         
                 弄0號
            江趙月梅
            王慶祥  
            王愛    
            陳辰雄  
            陳展雄  
            陳美文  
            陳茂霖  
            陳茂桓  
            陳柏榕  
            陳玉枌  
            陳吉喜  
            樊品甫  
            樊品秀  
            陳麗娟  

            陳素貞  
            陳靖宜  

            陳仲深  
            陳趙蝦  
            陳吉永  
            陳吉聲  
            陳吉隆  
            陳彥璋  
            陳雅亭  
            陳怡如  
            李陳玉燕
            陳一誠  
            陳永達  
            陳永慧  
            陳慶玲  
            雷文光  

            雷文麗  
            呂陳圭璧
            陳季美  
            陳憲仁  
            陳翰庭  
            陳憲勇  
            陳憲義  
            陳佑民  
            陳澤民  
            陳永祥  

            陳保勝  
            陳保華  
            陳廷彰  
            陳堯勝  
            陳益昌  
            陳克展  
            陳淑美  
            陳耀景  
            楊蘇麗華
            蘇麗瑜  
            蘇培鴻  
            蘇暐修  
            蘇子殷  
            蘇敖然   
            陳富龍  
            陳富義  
            陳富源  
            陳文娟  
            陳文芬  
            陳國村  
            陳國鎮  
            陳來旺  
            陳明珠  
            陳明松  
            歐上遠  
            歐石遠  
            歐寶桂  

            歐寶蓮  
            歐松村  
            歐朝村  
            陳瑞欽  
            陳新怡  
            陳祥恩  
            陳宜賢  
            陳瑞烟  
            陳杏    
            陳阿綿  
            陳阿春  
            陳阿英  
            陳歐玉枝
            張文祿  
            張淨雅  
            張淨嵋  
            張芷瑄  
            林子文  
            林文添  
            林瑞春  

            林金丁  

            林瑞發  
            林益成    住○○市○○區○○路0段000巷00○0        
                  號
            陳林束霞
            林碧蓮  

            陳冠雄  
            陳冠慧  
            陳志昌  
            陳志榮  
            陳翠雲  
            陳雅伶    住○○市○○區○○路0段000巷0弄00       
                   號0樓
            陳鎂惠  
            陳立昇  
            陳竺鈞  
            陳浚陞  
            陳冠華  
            陳紳康    住○○市○○區○○路0段000巷0弄00       
                   號
            陳守元  

            陳梓柟  
            陳美玉  
            陳玉蓮  
            陳貴子  
            陳孟聰  
            陳孟輝  
            王弘彥  
            王織雲  
            王杏    
            王弘凱  
            王鴻章  
            王惠美  
            王華    
            王儷蓉  
            王婷    

            王孝溱  
            蔡文雄  
            蔡政男  
            蔡榮雄  
            蔡顯雄  
            陳蔡秋桂
            趙陳淑絹
            陳岱民  
            陳弘毅  
            陳韵簧  
            陳承祥  
            陳景貞  
            陳睿容  
            陳光斗  
            陳光辰  
            陳志堅  
            陳志明  
            黃暄媛  
            陳韵琴  

            陳承毅  
            陳宏毅  
            周佳穎  
            周俞均  

            陳正旻  
            陳正興   
            陳立維  
            陳國維   
            陳崇聖  
            陳懷國  
            陳懷柔   
            林張麗華

            張瑞昇  
            張瑞光    住○○市○○區○○○○街000號0樓          
                 之0
            蔡垂德  
            蔡垂興  

            蔡金玲   
            蔡麗莉  
            陳明姿  
            陳豐姿  
            馬龍驥  
            陳文華  
            陳文國  
            陳政雄  
            陳政宗  
            陳辰雄  
            陳武雄  
            陳顯喜  
            陳顯霖  
            陳澄聰  

            陳德郎  
            顏麗琴  
            歐春梅  
            陳家玉  
            陳輝星  

            黃建原  
            黃炳誠  

            黃瓊慧  

            黃瓊滿  
            趙志忠  
            趙美玉  
            趙玉琴  
            羅慶國  
            羅翠娥  
            羅翠華  
            羅翠靜  
            施陳秋鳳
            佘陳瓊姿
            陳正明  
            陳明智  
            陳明德  

            陳惠美  

            陳惠英  
            陳怡蓁  
            陳英明  
            陳禾豐  
            陳豐玉  

            陳娟娟  
            李陳惠真
            陳惠滿  
            丁一天  

            張吉甫  
            張雅雲  
            蘇正文  
            丁秀卿  

            歐恒雄  
            歐信雄  
            歐玲芬  
            歐玲美  
            歐玲芳  

            歐玲英  
            林耕宇  

            林欐珍  
            林欐倩  
            林欐珉  
            陳有敬  

            陳有容  
            陳麗娜  
            陳玉璇  
            陳玉玲  
            游正德  
            游正博  
            游正中  
            游正民  
            游正權  
            劉秀    

            劉嘉方  
            劉斌    
            林季平  
            林法平  
            林時平  
            林清純  
            吳靜宜  

            吳瑩宜  
            吳三宜  
            吳延卿  
            林明志  
            林恆志  
            林慧文  
            楊森子  
            楊正義  
            楊信子  

            楊立卿  

            楊智淵  
            楊秋梅  
            陳有隣  
            陳俊銘  
            陳鵬群  
            陳華勳  
            陳冠穎  
            陳華封  

            陳華隆  
            陳華勝  
            陳錫鏘  
            孫陳雲霞
            陳雲珠  
            陳月桂  
            陳俊彥  

            陳俊雄  

            陳晴美  
            陳秀美  
            陳青狄  

            林陳富美
            林世銘  
            林世彬  
            林世泰  
            陳豐源  
            陳姮娥  
            陳文彥  
            陳玲璋  
            王陳麗  
            陳政吉  
            陳弘霖  
            陳昱蓉  
            陳素華  
            陳信榮  
            陳信夫  
            陳信心  
            陳勳宗  
            廖秀珍  
            陳耀煌  
            陳碩宏  
            陳琦敏  
            陳耀星  
            陳耀森  
            陳孟智  
            陳青智  
            陳建智  
            陳校賢    住○○市○○區○○○路0段00號0樓         
                 之0
            陳書賢  
            陳俊賢  
            陳滄賢  
            陳崇義  
            陳崇德  
            陳光輝  
            陳慶輝  
            陳德輝  
            陳德憲  
            陳德宏  
            陳德源  
            陳德泉  
            陳汝修  
            陳金芳  
            陳金輝  
            陳秀吉  
            陳家吉  

            陳宏維  
            廖雪靜  
            陳德勝  
            陳俊祥  
            歐陳秀蘭
            陳子產  
            陳恒祐  
            葉素珍  
            陳建良  
            陳可蒂  
            林蓮玉  
            黃瓊瑤  
            黃瓊裕  
            賴建忠  
            賴玲蘭  
            賴玲玲  
            陳月雲  
            陳郁勝  
            陳文雄  

            陳瑞騰  
            陳良雄  
            陳良三  
            陳俊隆  
            陳祈恩  
            陳信祐  
            陳佳祐  
            陳曜震  
            陳東鄉    住○○市○○區○○路000巷0弄00號0       
                   樓
            陳嘉玲  
            陳淑孋  
            陳淑姬  
            陳淑美  
            陳淑芬  
            陳淑幸  
            陳惠美  

            陳加恩  

            陳加榮  

            陳景裕  
            陳湘稜  
            陳文政  
            陳文玲  
            陳韋烈  
            陳立恩  
            陳全賢  
            陳永森  
            陳燦華  
            林淑鈴  
            林柄坤  
            林柄源  
            林柄昇    住○○市○○區○○路0段000號00樓        
                   之0
            林淑敏  
            林偉明  
            趙崧閔  
            趙薇晴  
            葉陳灼華
            林惠農  
            林啟瑞  
            林惠儀  
            林舒卉  
            林炳森    住○○市○○區○○路0段000巷00弄0       
                   號
            林楊柳  
            黃淑玉  
            曹陳梅貞
            陳菊貞  
            邱正光  
            邱淼松  
            邱正權  
            邱金鴻  
            張家樺  
            張秀琴  
            張秀鳳  
            鍾智鈞  
            鍾智堯  
            鍾佩昀  
            張沛瀠  
            張世銓  
            楊邱桂英
            傅邱蘭英
            陳孟谷  
            陳献忠  
            陳素芬  
            陳德豊  
            陳德仁  
            陳碧琴   
            陳忠明  
            陳玉梅  
            陳碧卿  
            陳招治  
            陳碧玉  
            林慶昌  
            林慶隆   
            白林美花
            劉林美惠
            林美玉  
            趙彰權  
            施趙麗花
            趙麗雪  
            陳春生  
            陳趙麗鳳
            陳志忠  
            陳田燁  
            陳靖玟  
            陳金寶  
            陳浤彰  
            陳金安  
            陳秀琴  
            陳秀惠  
            陳炳元  
            黃陳秀梅
            陳秀鳳  
            藍永順    住○○市○○區○○路○○○巷00號           
                之0
            藍偉誌  
            藍偉銘  
            藍珮綺  
            黃阿宗  
            黃如山  
            張富裕  
            張富瑤   
            張富祿  
            楊張月女
            張月市  
            張月甜  
            吳黃春  
            廖黃錦足
            黃秀英  
            范懷榮  
            楊祚銘  
            楊祚洋  
            楊淑娥  
            楊淑娟  
            張添財  
            張桂鸞  
            陳庚寅  
            陳惠雯  
            陳旺成  
            陳碧梅  
            陳秀容  
            陳榮貴  
            鄭美玲  
            陳俊宇  
            陳俊安  
            陳彥臻  
            陳文堂  
            陳文卿  
            陳聰明  
            丁陳秀雲
            陳美玲  
            陳世祥  
            陳正聰  
            陳力莉  
            陳沛勻  

            陳燕輝  
            陳柏亨  
            廖浚騰  
            廖文裕  
            林廖金英
            廖彗苓  
            廖保珠  
            簡陳碧  
            王慶修   
            王慶松  
            王寶珍  
            王慶豐  
            郭守義  

            郭志申  
            陳啟木  
            李陳麗花
            賴松地  
            賴劉樹蘭
            賴瑞豐  
            賴瑞堂  

            賴佳羚  
            賴麗珠  
            賴鳳珠  
            賴連枝  
            劉賴素梅
            吳賴花  

            曾賴桂花
            陳賴素真
            陳碧    
            許金泉  
            許金順  
            許金進  
            陳許麗珍
            許麗鳳  
            許金山  

            曾有成  
            曾有晃  
            曾有川  

            陳秋壹  
            陳民宗  
            陳民志  

上列當事人間請求拆除地上物返還土地事件，本院判決如下：
    主    文
原告之訴及假執行之聲請駁回。
訴訟費用由原告負擔。
    理    由
一、按民事訴訟法第249條第2項第1款、第3項規定：「原告之訴
    ，有當事人不適格或欠缺權利保護必要者，法院得不經言詞
    辯論，逕以判決駁回之。但其情形可以補正者，審判長應定
    期間先命補正。前2項情形，原告之訴因逾期未補正經裁判
    駁回後，不得再為補正。」，而「所謂「當事人適格」，係
    指具體訴訟可為當事人之資格，得受本案之判決而言。此種
    資格，稱為訴訟實施權或訴訟行為權。判斷當事人是否適格
    ，應就該具體之訴訟，依當事人與特定訴訟標的之法律關係
    定之(參見最高法院民國96年度台上字第1780號民事裁判意
    旨)又關於當事人適格與否，為法院應依職權調查之事項，
    無論訴訟進行至如何之程度，應隨時依職權調查之(參見最
    高法院85年度台上字第905號民事裁判意旨)。另當事人適格
    ，乃指當事人就特定訴訟，得以自己之名義，為原告或被告
    之資格，亦即就特定訴訟有無實施訴訟之權能(參見最高法
    院79年度台上字第1391號民事裁判意旨)。
二、經查：
　(一)原告起訴時原以「祭祀公業法人臺中市陳三綱」為被告，
      請求被告拆除、遷讓坐落台中市○○區○○段000○0地號土地
      之地上物即墳墓1座，而該墳墓經本院會同兩造於111年3
      月22日履勘現場，確認該墳墓之墓碑記載：「顯妣良德陳
      門張氏孺人佳城、民國丁巳年梅月、男最漾結立石」等文
      字，有該勘驗筆錄在卷為證，可見該墳墓係墓主「張氏孺
      人」之後代子孫「最、漾、結」3房立碑祭祀，則該墳墓
      應屬「張氏孺人」後代子孫即全體法定繼承人之遺產，屬
      於公同共有，而拆除、遷讓該墳墓在性質上係公同共有物
      之處分行為，依民法第828條第3項規定，應經由公同共有
      人全體同意為之，故就「張氏孺人」之全體法定繼承人而
      言，本件訴請拆除、遷讓該墳墓之行為，其訴訟標的法律
      關係即有合一確定必要，應為固有必要共同訴訟，即「張
      氏孺人」之全體法定繼承人始有被告身分之訴訟實施權，
      原告起訴應以「張氏孺人」之全體法定繼承人為共同被告
      ，被告當事人方為適格。又被告祭祀公業法人臺中市陳三
      綱為依祭祀公業條例辦理登記之法人，並非自然人，顯然
      被告祭祀公業法人臺中市陳三綱並非「張氏孺人」之後代
      子孫即法定繼承人，被告祭祀公業法人臺中市陳三綱在本
      件訴訟即欠缺訴訟實施權，亦無拆除上揭墳墓之權能，故
      原告起訴請求被告祭祀公業法人臺中市陳三綱拆除上揭墳
      墓，即有當事人不適格之情形。
　(二)本院於111年4月12日裁定命原告於該裁定送達翌日起30日
      內就被告當事人適格事項補正，該裁定於111年4月19日合
      法送達原告訴訟代理人，有送達證書1件可證。嗣原告於1
      11年5月20日具狀聲請延長補正期限，本院乃同意將補正
      期限延至111年6月15日，而原告亦於111年6月20日具狀為
      一部補正，本院遂於111年6月22日再發函通知原告應補正
      「張氏孺人」之法定繼承人戶籍謄本及繼承系統表等相關
      資料，原告又於111年7月14日具狀聲請本院發函由原告持
      函調取各繼承人戶籍謄本，本院同意原告之聲請，於111
      年7月19日發函通知原告應於該函送達翌日起30日內補正
      戶籍謄本到院，該函亦於111年7月22日合法送達原告訴訟
      代理人，有送達證書1件可憑。嗣因原告逾期未補正上揭
      戶籍謄本，本院又於111年9月12日裁定通知原告應於該裁
      定送達翌日起30日內補正已死亡之「張氏孺人」繼承人即
      陳耀甲、黃張碧霞、郭賴雪、陳守復、陳張瑞含、曾綉彩
      、陳趙蝦、陳隆吉、陳吉森、陳秀津、林宗献、陳讀賢、
      楊思滸、江陳素琴、林柄淵、王貴美等16人之除戶戶籍謄
      本、繼承系統表及各法定繼承人最新戶籍謄本到院，
　　　該裁定亦於111年9月15日合法送達原告訴訟代理人，亦有
      送達證書1件可證。　　　　　
　(三)詎原告逾期迄今猶未就被告之當事人適格部分為全部及完
      整之補正，即本件訴訟之被告當事人不適格之情形仍繼續
      存在，依前揭民事訴訟法第249條第2項第1款規定，本院
      自得不經言詞辯論，而逕以判決駁回原告之訴。又原告之
      訴已經駁回，其假執行之聲請即失其依附，併駁回之。
三、結論：本件原告之訴為無理由，依民事訴訟法第249條第2項
    第1款、第78條，判決如主文。
中　　華　　民　　國　　111 　年　　10　　月　　26　　日
                  民事第四庭    法  官  林金灶
　　　　　　　　　
正本係照原本作成。
如對本判決上訴，須於判決送達後20日內向本院提出上訴狀。如
委任律師提起上訴者，應一併繳納上訴審裁判費。
中　　華　　民　　國　　111 　年　　10　　月　　26　　日
                                書記官  莊金屏